臺灣桃園地方法院刑事判決
111年度審金訴字第277號
公  訴  人  臺灣桃園地方檢察署檢察官
被      告  陳宗宏



上列被告因詐欺等案件，經檢察官提起公訴（110年度偵字第130
85號、第15872號、第19991號、第20372號、第28172號），被告
於本院準備程序進行中，就被訴事實為有罪之陳述，經本院告知
簡式審判程序意旨，並聽取當事人之意見後，本院合議庭裁定由
受命法官獨任依簡式審判程序審理，判決如下：
    主  文
丁○○犯三人以上共同詐欺取財罪，共參罪，各處有期徒刑壹年。
應執行有期徒刑壹年伍月。緩刑伍年，並應向戊○○支付如附件所
示調解筆錄條款之損害賠償，及應自本判決確定之日起壹年內向
公庫支付新臺幣壹拾萬元。
    事實及理由
一、犯罪事實：
　　丁○○於民國109年10月間在社群網站Facebook（下稱臉書）
    瀏覽「OK忠訓國際」所刊登之融資廣告後，使用臉書即時通
    功能向「OK忠訓國際」詢問貸款事宜資訊，110年1月10日晚
    間7時22分許，自稱為「OK忠訓國際」融資代辦公司專員、
    經理，於通訊軟體LINE（下稱LINE）暱稱為「劉鎮仁」、「
    李傑穎」之成年人（無證據證明其等未滿18歲，下稱「劉鎮
    仁」、「李傑穎」）陸續加為丁○○LINE好友後，以LINE向丁○○表示可以製作假金流，提高信用分數，以辦理貸款，丁○○
    明知辦理貸款時需提供個人財力證明以證明其還款能力，又
    依其智識程度及生活經驗亦明知倘無任何擔保，任何人或機
    構，均不可能將款項匯入他人所申辦之金融機構帳戶內，而
    可預見「劉鎮仁」、「李傑穎」，未徵信還款能力，僅以製
    造虛假金流為由要求其提供金融機構存款帳戶帳號，用以匯
    入款項，該金融機構存款帳戶極可能遭不法詐騙份子即「劉
    鎮仁」、「李傑穎」用以充作詐欺犯罪被害人匯款之指定帳
    戶，倘其依「李傑穎」指示提領匯入所提供帳戶內之詐欺取
    財犯罪所得，再交付給「李傑穎」所指定之自稱陳明安之成
    年人（無證據證明其未滿18歲，下稱「陳明安」），係參與
    詐欺取財犯罪，且足以遮斷資金流動軌跡，使檢警難以追緝
    ，而有掩飾詐欺犯罪所得之本質，來源、去向及所在之虞；
    亦可預見「劉鎮仁」、「李傑穎」、「陳明安」等人所屬之
    「本案詐欺集團」，可能係三人以上以實施詐術為手段，具
    有持續性、牟利性之有結構性犯罪組織，竟不違背其本意，
    基於參與三人以上以實施詐術為手段，具有持續性、牟利性
    之有結構性犯罪組織，及與「劉鎮仁」、「李傑穎」、「陳
    明安」、真實姓名年籍均不詳之「本案詐欺集團」所屬機房
    成員（無證據證明丁○○知悉其中有未滿18歲之人）間共同意
    圖為自己不法之所有，基於詐欺取財及掩飾、隱匿特定詐欺
    犯罪所得本質、來源、去向及所在之洗錢等犯意聯絡，於11
    0年1月14日某時，在臺灣地區某不詳處所，將其所申辦之玉
    山商業銀行股份有限公司（下稱「玉山銀行」）帳號000000
    0000000號帳戶（下稱「丁○○玉山帳戶」）、臺灣銀行股份
    有限公司（下稱臺灣銀行）帳號000000000000號帳戶（下稱
    「丁○○臺銀帳戶」）帳號之存摺拍照後，以LINE將上開存摺
    照片傳送給「劉鎮仁」、「李傑穎」後，「本案詐欺集團」
    機房成員再先後於如附表一「詐騙時間」欄所示之時間，以
    如附表一「詐騙方式」欄所示之方式，使如附表一「被害人
    」欄所示之丙○○、乙○○、戊○○分別陷於錯誤，其中附表編號
    1「被害人」欄所示之丙○○於如附表一編號1「第一層匯款時
    間、地點」欄所示之時間、地點，將如附表一編號1「第一
    層匯款金額」欄所示之款項，匯至如附表一編號1「第一層
    匯款帳號」欄所示之帳戶後，復由該帳戶申請人林丞庭（所
    涉詐欺取財罪嫌，由檢察官另案偵辦），於如附表一編號1
    「第二層匯款時間、地點」欄所示之時間、地點，將如附表
    一編號1「第二層匯款金額」欄所示之款項，匯至如附表一
    編號1「第二層匯款帳號」欄所示之「丁○○玉山帳戶」；另
    附表一編號2、3「被害人」欄所示之乙○○、戊○○於如附表一
    編號2、3「匯款時間、地點」欄所示之時間、地點，將如附
    表一編號2、3「匯款金額」欄所示之款項，匯至如附表一編
    號2、3「匯款帳號」欄所示之帳戶後，丁○○再依「李傑穎」
    之指示，於如附表二「取款時間、地點」欄所示時間、地點
    ，以如附表二「取款方式」欄所示之方式，提領如附表二「
    取款金額」欄所示之款項後，復於如附表二「交付時間、地
    點」欄所示之時間、地點，將所領得如附表二「交付金額」
    欄所示之贓款共計新臺幣（下同）37萬4,000元均交予「李
    傑穎」所指示之「陳明安」，以轉交予「本案詐欺集團」所
    屬上游成員朋分，而掩飾上開詐欺取財罪犯罪所得之本質、
    來源、去向及所在。嗣丙○○、乙○○、戊○○察覺有異分別報警
    ，經警調閱監視器錄影畫面後，進而循線查悉上情。
二、證據名稱：
　㈠被告丁○○分別於警詢、檢察官訊問、本院準備程序及審理中
    之自白。
　㈡證人即告訴人丙○○、乙○○、戊○○、證人林丞庭分別於警詢中
    之證述。
　㈢玉山銀行集中管理部110年3月19日玉山個（集）字第1100006
    076號函暨檢附之丁○○帳戶交易明細表、丁○○之玉山銀行帳
    戶存摺影本、玉山銀行集中管理部110年8月3日玉山個（集
    ）字第1100053692號函暨檢附之丁○○帳戶客戶資料及交易明
    細表、臺灣銀行營業部110年2月22日營存字第11050014661
    號函暨檢附之丁○○帳戶客戶資料及存摺存款歷史明細批次查
    詢、丁○○與詐欺集團成員間通訊軟體對話（含個人頁面）擷
    圖、臺灣銀行中壢分行110年4月27日中壢營字第1100002033
    1號函暨檢附之丁○○帳戶存摺存款歷史明細批次查詢、臺灣
    銀行營業部110年7月16日營存字第11050068511號函暨檢附
    之丁○○帳戶存摺存款歷史明細批次查詢及客戶資料、丁○○之
    玉山銀行帳戶提款時地一覽表、委託代付業務合約書、丁○○
    收到之免用統一發票收據、車牌號碼000-0000號普通重型機
    車之車輛詳細資料報表、車牌號碼000-0000號自用小客車之
    車輛詳細資料報表、丁○○110年2月4日遭查獲時於警局拍攝
    之全身照片、丁○○之臺灣銀行帳戶提款時地一覽表、丁○○提
    領乙○○匯款之監視器錄影畫面翻拍照片、玉山銀行楊梅分行
    110年2月17日玉山楊梅字第1100000002號函暨檢附之丁○○帳
    戶客戶基本資料及存戶交易明細整合查詢、如附表一「證據
    」欄所示之文書證據。
三、論罪科刑：
　㈠三人以上共同詐欺取財部分：
　　按刑法上之幫助犯，係以幫助他人犯罪之意思而參與犯罪構
    成要件以外之行為而成立。所謂以幫助他人犯罪之意思而參
    與者，指其參與之原因，僅在助成他人犯罪之實現者而言。
    倘以合同之意思而參加犯罪，即係以自己犯罪之意思而參與
    ，縱其所參與者為犯罪構成要件以外之行為，仍屬共同正犯
    。申言之，詐欺取財係以取得財物為犯罪之目的，故於犯罪
    尚未完結前，凡以自己犯罪之意思而參與者，不論係負責收
    取人頭帳戶、實際施以詐術、居中接應聯繫或提領取得款項
    等，均應依共犯論處，其中猶以提領取得款項者，因攸關財
    物是否完全落入實力支配範圍，最為關鍵，自難僅因被害人
    已將款項匯入帳戶，逕謂後續提領款項之行為僅屬犯罪後行
    為。經查：
　⒈被告於本院準備程序中供稱：「……我確實有如起訴書所載之
    時間、地點交付起訴書所載銀行帳戶予真實姓名年籍不詳之
    詐欺集團成員，並依指示提領金錢，我於交付帳戶時確實有
    感到害怕，我也知道交付帳戶後，警察只會查到我，不會查
    到是誰使用該帳戶。」、「（你聯繫的對象總共有幾人？）
    二人，就是劉鎮仁、李傑穎。」等語詳實（見本院卷第41-4
    2頁）；於警詢中供稱：「……李傑穎就跟我說1月14日會安排
    一個外務叫陳明安來跟我接洽，於是我14日就開始接受指示
    ，有人匯款進來時我就是去領出來交給外務陳明安。」等語
    明確（見110年度偵字第13085號卷第11頁），顯見被告係以
    自己犯罪之意思，提供帳戶資料並依指示提領匯入帳戶內之
    詐欺取財贓款，自為本次詐欺取財犯行之共同正犯。
　⒉次按現今詐欺集團分工細膩，其中電信或網路詐騙之犯罪型
    態，自架設電信機房、撥打電話被害人實施詐術、提領贓款
    及將領得之贓款交付予上游成員等各階段，係需由多人縝密
    分工方能完成，顯為3人以上方能運行之犯罪模式。又依被
    告上開供述，其透過聯繫、取款及交付等過程，已知悉至少
    有「劉鎮仁」、「李傑穎」及「陳明安」等3人共同參與詐
    欺取財犯行，再依被告參與領取贓款之分工，亦可預見「本
    案詐欺集團」尚有機房人員對告訴人等3人施以詐術，連同
    自己計入參與附表一所示詐欺取財犯行之行為人人數，可認
    共同正犯人數達3人以上，依前開說明，被告所為自均該當
    刑法第339條之4第1項第2款之三人以上共同犯詐欺取財罪之
    加重條件。
　⒊另無證據證明被告對於「本案詐欺集團」機房成員冒用公務
    員名義而詐欺取財及行使偽造公文書之詐騙手法有所認識及
    知悉，依「所犯重於所知，從其所知」之法理，此部分尚無
    從遽以論斷被告成立冒用公務員名義而犯詐欺取財罪及行使
    偽造造公文書罪等罪嫌。
　㈡參與犯罪組織部分：
　⒈復按「本條例所稱犯罪組織，指三人以上，以實施強暴、脅
    迫、詐術、恐嚇為手段或最重本刑逾五年有期徒刑之刑之罪
    ，所組成具有持續性或牟利性之有結構性組織。」、「前項
    有結構性組織，指非為立即實施犯罪而隨意組成，不以具有
    名稱、規約、儀式、固定處所、成員持續參與或分工明確為
    必要。」組織犯罪防制條例第2條第1項、第2項分別定有明
    文。另組織犯罪防制條例第3條第1項所稱之參與犯罪組織，
    指加入犯罪組織成為組織之成員，而不問參加組織活動與否
    ，犯罪即屬成立（最高法97年度台上字第1950號判決意旨參
    照）。再所謂組織犯罪，本屬刑法上一種獨立之犯罪類型，
    其犯罪成員是否構成違反組織犯罪防制條例之罪名及成立要
    件之審查，原不以組織成員個人各別之行為，均已成立其他
    犯罪為必要，而應就集團成員個別與集體行為間之關係，予
    以綜合觀察；縱然成員之各別行為，未構成其他罪名，或各
    成員就某一各別活動並未全程參與，或雖有參加某特定活動
    ，卻非全部活動每役必與，然依整體觀察，既已參與即構成
    違反組織犯罪防制條例罪，分別依發起、操縱、指揮、參與
    等不同行為之性質與組織內之地位予以論處；尤以愈龐大、
    愈複雜之組織，其個別成員相對於組織，益形渺小，個別成
    員未能參與組織犯罪之每一個犯罪活動之情形相對增加，是
    從犯罪之縱斷面予以分析，其組織之全體成員，應就該組織
    所為之一切非法作為，依共同正犯之法理，共同負責（最高
    法院102 年度台上字第3449號判決意旨參照）。經查，被告
    已知「本案詐欺集團」之成員至少有「劉鎮仁」、「李傑穎
    」、「陳明安」業如前述，參以「本案詐欺集團」係利用電
    話施行詐術，誘使他人受騙匯入款項，再指派被告領取贓款
    並交付予「陳明安」，以轉交「本案詐欺集團」其他成員朋
    分，足徵該組織縝密，分工精細，自須投入相當之成本、時
    間，並非隨意組成立即犯罪，是以被告所參與之「本案詐欺
    集團」顯係該當「三人以上，以實施詐術為手段，所組成具
    有持續性或牟利性之有結構性組織」，而屬組織犯罪防制條
    例第2條規定之「犯罪組織」。
　⒉又按組織犯罪防制條例係藉由防制組織型態之犯罪活動為手
    段，以達成維護社會秩序、保障人民權益之目的，乃於該條
    例第3條第1項前段與後段，分別對於「發起、主持、操縱、
    指揮」及「參與」犯罪組織者，依其情節不同而為處遇，行
    為人雖有其中一行為（如參與），不問其有否實施各該手段
    （如詐欺）之罪，均成立本罪。然在未經自首或有其他積極
    事實，足以證明其確已脫離或解散該組織之前，其違法行為
    ，仍繼續存在，即為行為之繼續，而屬單純一罪，至行為終
    了時，仍論為一罪。又刑法上一行為而觸犯數罪名之想像競
    合犯存在之目的，在於避免對於同一不法要素予以過度評價
    。自然意義之數行為，得否評價為法律概念之一行為，應就
    客觀構成要件行為之重合情形、主觀意思活動之內容、所侵
    害之法益與行為間之關連性等要素，視個案情節依社會通念
    加以判斷。刑法刪除牽連犯之規定後，原認屬方法目的或原
    因結果，得評價為牽連犯之二犯罪行為間，如具有局部之同
    一性，或其行為著手實行階段可認為同一者，得認與一行為
    觸犯數罪名之要件相侔，依想像競合犯論擬。倘其實行之二
    行為，無局部之重疊，行為著手實行階段亦有明顯區隔，依
    社會通念難認屬同一行為者，應予分論併罰。因而，行為人
    以一參與詐欺犯罪組織，並分工加重詐欺行為，同時觸犯參
    與犯罪組織罪及加重詐欺取財罪，雖其參與犯罪組織之時、
    地與加重詐欺取財之時、地，在自然意義上非完全一致，然
    二者仍有部分合致，且犯罪目的單一，依一般社會通念，認
    應評價為一罪方符合刑罰公平原則，應屬想像競合犯，如予
    數罪併罰，反有過度評價之疑，實與人民法律感情不相契合
    。又按審酌現今詐欺集團之成員皆係為欺罔他人，騙取財物
    ，方參與以詐術為目的之犯罪組織。倘若行為人於參與詐欺
    犯罪組織之行為繼續中，先後多次為加重詐欺之行為，因參
    與犯罪組織罪為繼續犯，犯罪一直繼續進行，直至犯罪組織
    解散，或其脫離犯罪組織時，其犯行始行終結。故該參與犯
    罪組織與其後之多次加重詐欺之行為皆有所重合，然因行為
    人僅為一參與犯罪組織行為，侵害一社會法益，屬單純一罪
    ，應僅就「該案中」與參與犯罪組織罪時間較為密切之首次
    加重詐欺犯行，論以參與犯罪組織罪及加重詐欺罪之想像競
    合犯，而其他之加重詐欺犯行，祗需單獨論罪科刑即可，無
    需再另論以參與犯罪組織罪，以避免重複評價。是如行為人
    於參與同一詐欺集團之多次加重詐欺行為，因部分犯行發覺
    在後或偵查階段之先後不同，肇致起訴後分由不同之法官審
    理，為裨益法院審理範圍明確、便於事實認定，即應以數案
    中「最先繫屬於法院之案件」為準，以「該案中」之「首次
    」加重詐欺犯行與參與犯罪組織罪論以想像競合。縱該首次
    犯行非屬事實上之首次，亦因參與犯罪組織之繼續行為，已
    為該案中之首次犯行所包攝，該參與犯罪組織行為之評價已
    獲滿足，自不再重複於他次詐欺犯行中再次論罪，俾免於過
    度評價及悖於一事不再理原則。至於「另案」起訴之他次加
    重詐欺犯行，縱屬事實上之首次犯行，仍需單獨論以加重詐
    欺罪，以彰顯刑法對不同被害人財產保護之完整性，避免評
    價不足（最高法院109年度台上字第3945號判決要旨參照）
    。查被告加入「本案詐欺集團」犯罪組織，負責提供金融機
    構存款帳戶資料並提領贓款之車手工作，未有自首或其他積
    極事實，足以證明其確已脫離該組織，依前開判決要旨，其
    違法行為，繼續存在，為行為之繼續，屬單純一罪，至行為
    終了時，僅論以參與犯罪組織罪1罪。又查被告參與「本案
    詐欺集團」犯罪組織之繼續中，參與如附表一所示之詐欺犯
    行，其中詐騙如附表一編號1「被害人」欄所示告訴人丙○○
    之犯行係被告所犯「最先繫屬於法院之案件」中之「首次」
    加重詐欺取財犯行（告訴人丙○○最早匯款至丁○○所提供之金
    融機構帳戶），有臺灣高等法院被告前案紀錄表、玉山銀行
    集中管理部110年3月19日玉山個（集）字第1100006076號函
    暨檢附之丁○○帳戶交易明細表、臺灣銀行中壢分行110年4月
    27日中壢營字第11000020331號函暨檢附之丁○○帳戶存摺存
    款歷史明細批次查詢（見本院卷第19-20頁，110年度偵字第
    20372號卷第62-63頁、110年度偵字第13085號卷第105-107
    頁）等在卷可考，揆諸前開判決要旨，應僅就詐騙如附表一
    編號1「被害人」欄所示告訴人丙○○部分論以三人以上共同
    犯詐欺取財罪及參與犯罪組織罪之想像競合犯；至另詐騙如
    附表一編號2至3「被害人」欄所示告訴人乙○○、戊○○部分，
    則僅論以三人以上共同犯詐欺取財罪。
　㈢一般洗錢部分：
　　再按洗錢防制法所稱洗錢，指下列行為：一、意圖掩飾或隱
    匿特定犯罪所得來源，或使他人逃避刑事追訴，而移轉或變
    更特定犯罪所得。二、掩飾或隱匿特定犯罪所得之本質、來
    源、去向、所在、所有權、處分權或其他權益者。三、收受
    、持有或使用他人之特定犯罪所得，洗錢防制法第2 條定有
    明文。復按現行洗錢防制法第14條第1 項之一般洗錢罪，祇
    須有同法第2 條各款所示行為之一，而以同法第3 條規定之
    特定犯罪作為聯結即為已足；倘行為人意圖掩飾或隱匿特定
    犯罪所得來源，而將特定犯罪所得直接消費處分，甚或交予
    其他共同正犯，或由共同正犯以虛假交易外觀掩飾不法金流
    移動，即難認單純犯罪後處分贓物之行為，應仍構成新法第
    2 條第1 或2 款之洗錢行為（最高法院109 年度台上字第57
    號、第436 號判決參照）。查被告參與「本案詐欺集團」，
    於如附表一「被害人」欄所示之告訴人丙○○、乙○○、戊○○受
    騙而或匯款至如附表一編號1「第一層匯款帳號」欄所示之
    帳戶繼而輾轉匯入附表一編號1「第二層匯款帳號」欄所示
    帳戶、或匯款至如附表一編號2、3「匯款帳號」欄所示之帳
    戶後，被告隨即依「李傑穎」指示，於如附表二「取款時間
    、地點」欄所示時間、地點，以如附表二「取款方式」欄所
    示之方式，提領如附表二「取款金額」欄所示之款項，並於
    如附表二「交付時間、地點」欄所示之時間、地點，以如附
    表二「交付方式」欄所示之方式，將如附表二「交付金額」
    欄所示領得之款項交予「陳明安」，被告取款後轉交贓款之
    目的，顯在藉此製造金流斷點，使偵查機關難以追查帳戶金
    流，以達掩飾詐欺犯罪所得之本質及去向，揆之前開判決要
    旨，其所為已該當洗錢防制法第14條第1項之一般洗錢罪之
    構成要件。
　㈣核被告所為，分別係犯：
  ⒈就如附表一編號1所為，係犯組織犯罪防制條例第3條第l項後
    段之參與犯罪組織罪、刑法第339條之4第1項第2款之三人以
    上共同犯詐欺取財罪及洗錢防制法第14條第1項之一般洗錢
    罪。公訴意旨雖漏未論及被告就上揭犯罪事實同時犯組織犯
    罪防制條例第3條第l項後段之參與犯罪組織罪，惟此部分犯
    行與被告被訴犯三人以上共同詐欺取財罪及洗錢之犯行有想
    像競合犯之裁判上一罪關係（詳下述），自為起訴效力所及
    ，且業經本院於準備程序中當庭諭知被告（見本院卷第42頁
    ），足使被告有實質答辯之機會，已無礙被告防禦權之行使
    ，本院自得併予審理認定，附此敘明。
  ⒉就如附表一編號2、3所為，均係犯刑法第339條之4第1項第2
    款之三人以上共同犯詐欺取財罪及洗錢防制法第14條第1項
    之一般洗錢罪。
　㈤被告與「劉鎮仁」、「李傑穎」、「陳明安」及「本案詐欺
    集團」所屬其他成員係在合同意思範圍內，各自分擔犯罪行
    為之一部，並相互利用他人之行為，以達共同詐欺取財及洗
    錢之犯罪目的，業如前述，被告自應就其所參與之犯行，對
    於全部所發生之結果共同負責。故被告與「劉鎮仁」、「李
    傑穎」、「陳明安」及「本案詐欺集團」所屬其他成員，就
    三人以上共同詐欺取財及洗錢之犯行，均具有犯意聯絡及行
    為分擔，應均論以共同正犯。
　㈥又按詐欺取財罪，係為保護個人之財產法益而設，行為人罪
    數之計算，應依接受詐欺之被害人人數計算。復衡以受詐騙
    之人未必僅有一次匯款紀錄，而在同一次遭受詐騙過程中，
    亦有單一被害人將一個或多個帳戶內之款項，分散轉帳匯款
    入詐欺正犯指示之多個帳戶，或先後一日、多日一再匯款至
    同一帳戶者，故而若以被告提款日期、次數，或所提領帳戶
    之匯款轉入次數，作為評價詐欺取財既遂犯行之罪數，恐嫌
    失當。是以附表一編號3「被害人」欄所示之告訴人戊○○雖
    有2次匯款行為，惟此係告訴人戊○○遭受詐騙而分次交付財
    物之結果，應認係同一財產法益遭受侵害，只成立1 個三人
    以上共同詐欺取財罪。　
　㈦接續犯：
　　被告於附表二編號1「取款時間/地點」欄所示之時間、地點
    ，先後7次提領告訴人丙○○輾轉匯入之贓款，再於如附表二
    編號1「交付款項時間/地點」欄所示之時間、地點，將領得
    之贓款，交付與「陳明安」之行為，其獨立性極為薄弱，難
    以強行分開，依一般社會健全觀念，應就被告對同一告訴人
    所匯款項之多次領款並交付給共同正犯之行為，視為數個舉
    動之接續施行，合為包括之一行為予以評價，屬接續犯，祇
    論以1 個一般洗錢罪。
　㈧想像競合犯：
　　再按刑法上一行為而觸犯數罪名之想像競合犯，其存在之目
    的，在於避免對於同一不法要素予以過度評價，則自然意義
    之數行為，得否評價為法律概念之一行為，應就客觀構成要
    件行為之重合情形、主觀意思活動之內容、所侵害之法益與
    行為間之關聯性等要素，視個案情節依社會通念加以判斷。
    如具有行為局部之同一性，或其行為著手實行階段可認為同
    一者，得認與一行為觸犯數罪名之要件相侔，而依想像競合
    犯論擬（最高法院105 年度台非字第66號判決意旨參照）。
    查：
　⒈附表一編號1中：被告參與「本案詐欺集團」，與共同正犯「
    劉鎮仁」、「李傑穎」、「陳明安」及「本案詐欺集團」所
    屬其他成員所為共同詐欺取財及洗錢犯行，行為雖非屬完全
    一致，然就該犯行過程以觀，上開行為間時空相近，部分行
    為重疊合致，有實行行為局部同一之情形，且係為達向告訴
    人丙○○詐得款項之單一犯罪目的，而依預定計畫下所為之各
    階段行為，在法律上應評價為一行為，而同時觸犯參與犯罪
    組織罪、三人以上共同犯詐欺取財罪及一般洗錢罪，為異種
    想像競合犯，應依刑法第55條規定，從一重依三人以上共同
    犯詐欺取財罪1罪處斷。
　⒉附表一編號2、3中：被告與共同正犯「劉鎮仁」、「李傑穎
    」、「陳明安」及「本案詐欺集團」所屬其他成員所為共同
    詐欺取財及洗錢犯行，行為雖非屬完全一致，然就該犯行過
    程以觀，上開行為間時空相近，部分行為重疊合致，有實行
    行為局部同一之情形，且係為達向告訴人乙○○、戊○○詐得款
    項之單一犯罪目的，而依預定計畫下所為之各階段行為，在
    法律上應評價為一行為，而同時觸犯參與犯罪組織罪、三人
    以上共同犯詐欺取財罪及一般洗錢罪，為異種想像競合犯，
    均應依刑法第55條規定，各從一重依三人以上共同犯詐欺取
    財罪1罪處斷。　
　㈨「本案詐欺集團」對如附表一「被害人」欄所示之各告訴人
    實施詐術以騙取金錢之行為，係侵害不同之財產法益，業如
    前述，且犯罪時間可以區分，詐騙過程亦有差異，自應評價
    為獨立之各罪。是被告所犯三人以上共同詐欺取財罪共3罪
    間，犯意各別，行為互殊，應分論併罰。
　㈩刑之減輕事由：
    按想像競合犯之處斷刑，本質上係「刑之合併」。其所謂從
    一重處斷，乃將想像競合犯組成之評價上數罪，合併為科刑
    一罪，其所對應之刑罰，亦合併其評價上數罪之數法定刑，
    而為一個處斷刑。易言之，想像競合犯侵害數法益者皆成立
    犯罪，論罪時必須輕、重罪併舉論述，同時宣告所犯各罪名
    ，包括各罪有無加重、減免其刑之情形，亦應說明論列，量
    刑時併衡酌輕罪部分量刑事由，評價始為充足，然後依刑法
    第55條前段規定「從一重處斷」，非謂對於其餘各罪可置而
    不論。因此，法院決定處斷刑時，雖以其中最重罪名之法定
    刑，做為裁量之準據，惟於裁量其輕重時，仍應將輕罪合併
    評價在內（最高法院108 年度台上字第4405、4408號判決意
    旨可參）。茲分別說明如下：
　⒈次按參與犯罪組織者，其參與情節輕微者，得減輕或免除其
    刑，組織犯罪防制條例第3條第1項但書定有明文。查被告參
    與「本案詐欺集團」犯罪組織，係依上級成員之指揮負責提
    供金融機構存款帳戶及領取贓款，由被告分工以觀，其於密
    接時間先後9次提領款項，且提領金額合計達37萬4,000元，
    難認被告參與犯罪組織之情節輕微，自無依上開規定減輕和
    免除其刑之餘地。
　⒉復按組織犯罪防制條例第8 條第1 項後段亦規定：「犯第3條
    之罪…偵查及審判中均自白者，減輕其刑。」，查被告就提
    供帳戶並依指示提領贓款之參與犯罪組織事實，於偵查、本
    院準備程序及審理時均坦承不諱，是其就所犯參與犯罪組織
    罪，合於上開減刑之規定。
　⒊又犯洗錢防制法第14條之一般洗錢罪、同條例第15條之特殊
    洗錢罪，在偵查或審判中自白者，減輕其刑，洗錢防制法第
    16條第2 項定有明文。查被告於偵查、本院準備程序及審理
    中，均坦承提供帳戶並依指示提領款項，再將贓款交給「陳
    明安」，進而掩飾詐欺犯罪所得本質、去向之洗錢事實，堪
    認被告於偵查與審判中，對於洗錢之犯行業已自白，合於上
    開減刑之規定。
　⒋綜上，被告就所犯參與犯罪組織罪、一般洗錢罪雖分別合於
    上開減刑之規定，然經合併評價後，既依想像競合犯從一重
    依刑法之三人以上共同犯詐欺取財罪處斷，依前揭意旨，自
    無從再適用上開規定減刑，惟本院於後述量刑時仍當一併衡
    酌該部分減輕其刑事由，附此敘明。　
　爰審酌被告不思以正常途徑獲取財物，僅因貪圖利益，即加
    入詐欺集團，動機不良，手段可議，價值觀念偏差，且隱匿
    詐欺取財犯罪所得本質、去向，嚴重損害財產交易安全及社
    會經濟秩序，對如附表一「被害人」欄所示之告訴人3人之
    財產產生重大侵害，兼衡被告在詐欺集團之角色分工、參與
    之時間、告訴人3人所受之損失，被告犯後坦承全部犯行，
    且就洗錢及參與犯罪組織犯行，於偵查、審理中均自白，各
    已符合相關自白減刑規定，另斟酌告訴人戊○○以10萬元與被
    告達成調解，有本院111年度附民移調字第1181號調解筆錄
    等在卷可考（見本院卷第67-68頁），告訴人丙○○、乙○○則
    未到庭而未能與被告達成調解，得到渠等之原諒，暨衡酌被
    告之生活及經濟狀況、素行、年紀及智識程度等一切情狀，
    分別量處如主文所示之刑，並定其應執行之刑，以示懲儆。
　末按依司法院大法官會議110年12月10日公布之釋字第812號
    解釋：「106年4月19日修正公布之組織犯罪防制條例第3條
    第3項規定：「犯第1項之罪者，應於刑之執行前，令入勞動
    場所，強制工作，其期間為3年。」（嗣107年1月3日修正公
    布第3條，但本項並未修正）就受處分人之人身自由所為限
    制，違反憲法比例原則及憲法明顯區隔原則之要求，與憲法
    第8條保障人身自由之意旨不符，應自本解釋公布之日起失
    其效力。」則上開規定既經宣告違憲，且已失其效力，從而
    自無庸審就是否諭知被告強制工作，附此敘明。
　查被告前未曾因故意犯罪受有期徒刑以上刑之宣告，有臺灣
    高等法院被告前案紀錄表在卷可按，念其因短於思慮，誤蹈
    刑章，經此偵審程序及刑之宣告之教訓，當知所警惕，而無
    再犯之虞，並審酌告訴人丙○○於本院準備程序中表示同意給
    予被告緩刑宣告之意見（見本院卷第72頁），本院認前開對
    被告所宣告之刑，以暫不執行為適當，爰依刑法第74條第1
    項第1款規定，併予宣告緩刑如主文所示。又緩刑宣告，得
    斟酌情形，命犯罪行為人向被害人支付相當數額之財產或非
    財產上之損害賠償，刑法第74條第2項第3款定有明文，查被
    告與告訴人丙○○達成如附件所示內容之調解筆錄條款，為確
    保被告能確實履行上述調解筆錄條款中之賠償金，維護告訴
    人丙○○權益，本院斟酌上情爰將如附件所示內容之調解筆錄
    條款作為本件緩刑之附加條件，命被告應向告訴人丙○○支付
    如附件所示調解筆錄所載之內容。又為使被告從本案中深切
    記取教訓，避免其再度犯罪，另依刑法第74條第2項第4款之
    規定，命被告自本判決確定之日起1年內向公庫支付10萬元
    ，冀能使被告確實明瞭其行為所造成之危害，並培養正確法
    治觀念。倘被告違反上開應行負擔之事項，且情節重大，足
    認原宣告之緩刑難收其預期效果，而有執行刑罰之必要者，
    依刑法第75條之1第1項第4款規定，得由檢察官向本院聲請
    撤銷其緩刑宣告，併此指明。
四、沒收：
　㈠犯罪工具及犯罪所生之物：
　⒈查附表二「金融機構帳戶」欄所示帳戶之存摺、提款卡並未
    扣案，現是否尚存而未滅失，未據檢察官釋明，又上開存摺
    、提款卡因告訴人報案遭警示凍結，是以各該存摺、提款卡
    現已無法使用並失其財產上價值，沒收或追徵與否，對於被
    告不法行為之非難，抑或刑罰之預防或矯治目的助益甚微，
    欠缺刑法上之重要性，且若另外開啟執行程序顯不符經濟效
    益，為免執行困難及耗費資源，爰均依刑法第38條之2 第2 
    項規定不宣告沒收或追徵。　
　⒉按沒收雖新修正為獨立法律效果（刑法第五章之一「沒收」
    之立法理由二參照），但沒收物仍應與被告之不法行為或犯
    罪認定有所關聯；否則於同一訴訟主體之程序中，將被告所
    持有未構成刑事不法行為之違禁物、或根本無關犯罪之違禁
    物均併予沒收者，將使沒收產生規範目的以外無限增益之效
    果，且可得預見將因之有遲滯刑事訴訟程序之虞，造成人民
    訴訟權利相當之干預效果，被告相關獨立爭執（民事、行政
    ）訴訟之權限亦可能因此無所依循。準此，案內扣押之贓證
    物品，倘與判決所認定之犯罪無關，即不能於犯罪諭知時併
    予宣告沒收，至檢察官應否以另案聲請單獨宣告沒收，要屬
    另外問題，仍然不容混淆。經查，附表一編號3中，「本案
    詐欺集團」所屬成員雖以不詳方式交付如附表三「偽造之公
    文書」欄所示之「臺灣台北地方法院刑事庭分案申請書」、
    「臺北地檢署監管科收據」予戊○○（其上或有偽造之「臺灣
    臺北地方法院檢察署印」關防印文、或有偽造之「檢察官林
    宗志」印文、「書記官蔡宜潔」印文），然被告本案無從論
    以刑法第216條、第211條之行使偽造公文書罪，業如前述，
    依前開說明，自無從宣告沒收。
　㈡犯罪所得：　
　⒈按犯罪所得之沒收、追繳或追徵，在於剝奪犯罪行為之實際
    犯罪所得，使其不能坐享犯罪之成果，其重點置於所受利得
    之剝奪，故無利得者自不生剝奪財產權之問題。又按共同正
    犯犯罪所得之沒收、追繳或追徵，本院向採之共犯連帶說，
    業於104 年度第13次刑事庭會議決議不再援用、供參考，並
    改採沒收或追徵應就各人所分得者為之之見解。又所謂各人
    「所分得」，係指各人「對犯罪所得有事實上之處分權限」
    ，法院應視具體個案之實際情形而為認定：倘若共同正犯各
    成員內部間，對於不法利得分配明確時，固應依各人實際分
    配所得沒收；然若共同正犯成員對不法所得並無處分權限，
    其他成員亦無事實上之共同處分權限者，自不予諭知沒收；
    至共同正犯各成員對於不法利得享有共同處分權限時，則應
    負共同沒收之責。至於上揭共同正犯各成員有無犯罪所得、
    所得數額，係關於沒收、追繳或追徵標的犯罪所得範圍之認
    定，因非屬犯罪事實有無之認定，並不適用「嚴格證明法則
    」，無須證明至毫無合理懷疑之確信程度，應由事實審法院
    綜合卷證資料，依自由證明程序釋明其合理之依據以認定之
    （最高法院104 年度台上字第3937號判決意旨參照）。
　⒉次按洗錢防制法第18條第1 項固規定：「犯第14條之罪，其
    所移轉、變更、掩飾、隱匿、收受、取得、持有、使用之財
    物或財產上利益，沒收之；犯第15條之罪，其所收受、持有
    、使用之財物或財產上利益，亦同。」，為刑法沒收規定之
    特別規定，自應優先於刑法相關規定予以適用，亦即就洗錢
    行為標的之財物或財產上利益，均應依洗錢防制法第18條規
    定沒收之。惟上開條文雖採義務沒收主義，卻未特別規定「
    不問屬於犯罪行為人與否，沒收之」，致該洗錢行為之標的
    是否限於行為人所有者始得宣告沒收，有所疑義，於此情形
    自應回歸適用原則性之規範，即參諸刑法第38條之1 第1 項
    前段規定，仍以屬於行為人所有者為限，始應予沒收。
  ⒊經查，被告於警詢中供稱將領得之款項均交付予「陳明安」
    等語詳實（見110年度偵字第15872號卷第22-23頁），且有
    「陳明安」交付之收據在卷可考（見110年度偵字第15872號
    卷第33-35頁），可認被告已將犯三人以上共同犯詐欺取財
    罪及一般洗錢罪所取得之財物即如附表二「取款金額」欄所
    示領得之贓款共計37萬4,000元均交給「陳明安」，該37萬4
    ,000元非屬於被告所有，自無從沒收。又被告於本院準備程
    序中供稱並未因本案獲得任何利益等語明確（見本院卷第42
    頁），本院又查無積極具體證據足認被告因本案而獲有金錢
    或其他利益等犯罪所得，自不生犯罪所得應予沒收之問題。
五、應依刑事訴訟法第273條之1第1項、第299條第1項前段、第3
    10條之2、第454條第1項，組織犯罪防制條例第3條第1項後
    段，洗錢防制法第14條第1項，刑法第11條前段、第28條、
    第339條之4第1項第2款、第55條、第51條第5款、第74條第1
    項第1款、第2項第3款、第4款，刑法施行法第1條之1第1項
    ，判決如主文。
六、如不服本判決應於收受判決後20日內向本院提出上訴書狀，
    並應敘述具體理由。其未敘述上訴理由者，應於上訴期間屆
    滿後20日內向本院補提理由書（均須按他造當事人之人數附
    繕本）「切勿逕送上級法院」。　　
本案由檢察官甲○○提起公訴，經檢察官李孟亭到庭執行職務。
中　　華　　民　　國　　111 　年　　8 　　月　　12　　日
                  刑事審查庭  法　官　李雅雯
以上正本證明與原本無異。
如不服本判決應於收受判決後20日內向本院提出上訴書狀，並應
敘述具體理由。其未敘述上訴理由者，應於上訴期間屆滿後20日
內向本院補提理由書（均須按他造當事人之人數附繕本）「切勿
逕送上級法院」。
　　　　　　　　　　　　　　　書記官　沈詩婷  
中　　華　　民　　國　　111 　年　　8 　　月　　15　　日
附錄本案論罪科刑法條： 
組織犯罪防制條例第3 條
發起、主持、操縱或指揮犯罪組織者，處3 年以上10年以下有期
徒刑，得併科新臺幣1 億元以下罰金；參與者，處6 月以上5 年
以下有期徒刑，得併科新臺幣1 千萬元以下罰金。但參與情節輕
微者，得減輕或免除其刑。
具公務員或經選舉產生之公職人員之身分，犯前項之罪者，加重
其刑至二分之一。「
犯第一項之罪者，應於刑之執行前，令入勞動場所，強制工作，
其期間為3 年。
前項之強制工作，準用刑法第九十條第二項但書、第三項及第九
十八條第二項、第三項規定。
以言語、舉動、文字或其他方法，明示或暗示其為犯罪組織之成
員，或與犯罪組織或其成員有關聯，而要求他人為下列行為之一
者，處3 年以下有期徒刑，得併科新臺幣3 百萬元以下罰金：
一、出售財產、商業組織之出資或股份或放棄經營權。
二、配合辦理都市更新重建之處理程序。
三、購買商品或支付勞務報酬。
四、履行債務或接受債務協商之內容。
前項犯罪組織，不以現存者為必要。
以第五項之行為，使人行無義務之事或妨害其行使權利者，亦同
。
第五項、第七項之未遂犯罰之。
中華民國刑法第339條之4
犯第339條詐欺罪而有下列情形之一者，處1年以上7年以下有期
徒刑，得併科1百萬元以下罰金：
一、冒用政府機關或公務員名義犯之。
二、三人以上共同犯之。
三、以廣播電視、電子通訊、網際網路或其他媒體等傳播工具，
    對公眾散布而犯之。
前項之未遂犯罰之。
洗錢防制法第14條
有第二條各款所列洗錢行為者，處7 年以下有期徒刑，併科新臺
幣5 百萬元以下罰金。
前項之未遂犯罰之。
前二項情形，不得科以超過其特定犯罪所定最重本刑之刑。
附表一：
編號 被害人 詐 騙 時 間 / 詐 騙 方 式 第一層匯款時間、地點 第一層匯款金額 第一層匯款帳號 （扣除手續費）  1. 丙○○（提告 ） 「本案詐欺集團」機房成員於110年1月12日上午7時36分許許，偽以健保局職員身分撥打電話向丙○○誆稱，因其健保卡涉嫌詐領健保費將遭停卡，涉及刑責，且佯以將電話轉接至新北市政府警察局，「本案詐欺集團」另一成員再偽以新北市政府警察局刑事組第一組組長楊中霖員警身分（無證據證明丁○○知悉「本案詐欺集團」機房人員冒用公務員名義而詐欺取財，於論罪科刑時詳述）以電話向丙○○訛稱其金融機構帳戶涉及重要刑案，需匯款至指定帳戶以支付開庭及律師費用等語，致丙○○陷於錯誤，於如右揭「第一層時間、地點」所示時間、地點，以臨櫃匯款之方式，將如右揭「第一層匯款金額」欄所示款項匯入如右揭「第一層匯款帳號」欄所示帳戶內。 110年1月13日下午3時21分許，在桃園市○○區○○○街000號「玉山銀行」藝文分行。 將新臺幣（下同）23萬元匯至林丞庭（所涉詐欺取財罪嫌，由檢察官另案偵辦）所申辦之合作金庫商業銀行股份有限公司（下稱合作金庫）0000000000000號帳戶（下稱「林丞庭合庫帳戶」    第二層匯款時間、地點 第二層匯款金額 第二層匯款帳號 （扣除手續費）    110年1月14日中午12時5分許，在臺灣地區某不詳處所 由林丞庭以不詳方式將12萬4,400元匯至「丁○○玉山帳戶」。  書證 ①丙○○報案資料（內含1.內政部警政署反詐騙諮詢專線紀錄表、2.桃園市政府警察局桃園分局中路派出所受理各類案件紀錄表、受理詐騙帳戶通報警示簡便格式表、金融機構聯防機制通報單）。 ②合作金庫商業銀行北臺中分行110年3月17日合金北臺中字第1100000712號函暨檢附之林丞庭帳戶開戶資料及歷史交易明細查詢結果。 ③丙○○之玉山銀行匯款申請書。 ④林丞庭與詐欺集團成員間通訊軟體對話擷圖。   編號 被害人 詐 騙 時 間 / 詐 騙 方 式 匯款時間、地點 匯款金額/ 匯款帳號  （扣除手續費） 2. 乙○○（提告 ） 「本案詐欺集團」所屬機房成員於110年1月13日中午12時21分許前某時，佯以乙○○友人名義撥打電話向乙○○誆稱其行動電話門號變更為0000000000號，再以該門號加為乙○○通訊軟體LINE（下稱LINE）好友後，復以LINE撥打語音通話向乙○○訛稱因需繳納票款，央以借款等語，致乙○○陷於錯誤，於右揭時間、地點，臨櫃匯款右揭金額匯至右揭帳戶內。 110年1月14日中午12時35分許，在臺中市○○區○○路000號「中華郵政股份有限公司」臺中港郵局。 將15萬元匯至「丁○○臺銀帳戶」。  書證 ①乙○○報案資料（內含1.內政部警政署反詐騙諮詢專線紀錄表、2.臺中港務警察總隊北突堤中隊受理各類案件紀錄表、受理刑事案件報案三聯單、受理詐騙帳戶通報警示簡便格式表）。 ②乙○○之郵政跨行匯款申請書。 ③乙○○與詐欺集團成員間通訊軟體對話擷圖。   編號 被害人 詐 騙 時 間 / 詐 騙 方 式 匯款時間、地點 匯款金額/  （扣除手續費） 3. 戊○○（提告 ） 「本案詐欺集團」機房成員於110年1月4日上午10時許，偽以健保局職員身分撥打電話向戊○○誆稱，其健保卡涉嫌詐領醫療補助，該健保卡可能遭盜用，再佯以將電話轉接至新北市政府警察局，「本案詐欺集團」其他成員再陸續偽以新北市政府警察局刑警「楊中霖」員警身分、臺北地方檢察署檢察官「林宗志」身分（無證據證明丁○○知悉「本案詐欺集團」機房人員冒用公務員名義而詐欺取財及行使偽造公文書，於論罪科刑時詳述）以電話向戊○○訛稱其涉嫌洗錢案件，需匯款至指定帳戶繳納交保金等語，並以不詳方式交付如附表三「偽造之公文書」欄所示偽造之「臺灣台北地方法院刑事庭分案申請書」及「臺北地檢署監管科收據」予戊○○，藉此取信戊○○，致戊○○陷於錯誤，陸續於右揭時間、地點，使用網路銀行應用程式，將右揭金額匯入右揭帳戶內。 110年1月14日中午12時52分許，在戊○○位於桃園市住處（地址詳卷）。 將5萬元匯至「丁○○玉山帳戶」。     110年1月14日中午12時53分許，在上開處所。 將5萬元匯至「丁○○玉山帳戶」。  書證 ①戊○○報案資料（內含1.桃園市政府警察局桃園分局武陵派出所受理詐騙帳戶通報警示簡便格式表、金融機構聯防機制通報單、受理各類案件紀錄表、受理刑事案件報案三聯單、2.內政部警政署反詐騙諮詢專線紀錄表）。 ②戊○○陳述狀。 ③戊○○與詐欺集團成員間通訊軟體對話擷圖。 ④戊○○之來電紀錄照片。 ⑤戊○○收到如附表二所示之「偽造臺灣臺北地方法院刑事庭分案申請書」、「偽造之臺北地檢署監管科收據」。   
附件二：
編號 金融機構帳戶 匯款人、匯款金額（新臺幣 ）元 取款時間、地點 取款方式 取款金額（扣除手續費，新臺幣 ）元 交付時間、地點/ 交  付  方  式/ 交  付  金  額 1. 丁○○玉山帳戶 附表一編號1告訴人丙○○由「林丞庭合庫帳戶」輾轉匯入12萬4,400元。  110年1月14日中午12時9分許，在桃園市○○區○○路00號「萊爾富便利商店」楊梅新梅門市內，丁○○持左揭帳戶之提款卡，利用設置於上開地點之自動櫃員機提領右揭款項。 2萬元。 左揭取款結束後某時，旋在左揭「萊爾富便利商店」內將12萬4,000元交給「陳明安」。    110年1月14日中午12時10分許，在上開地點，以上開方式。 2萬元。     110年1月14日中午12時11分許，在上開地點，以上開方式。 2萬元。     110年1月14日中午12時12分許，在上開地點，以上開方式。 2萬元。     110年1月14日中午12時13分許，在上開地點，以上開方式。 2萬元。     110年1月14日中午12時14分許，在上開地點，以上開方式。 2萬元。     110年1月14日中午12時15分許，在上開地點，以上開方式。 4,000元。  2. 丁○○玉山帳戶 附表一編號3告訴人戊○○匯款合計10萬元。 110年1月14日下午2時47分許，在桃園市○鎮區○○路0段00號「玉山銀行」壢新分行，丁○○持左揭帳戶之存摺、印鑑章，臨櫃提領右揭款項。 10萬元。 左揭取款結束後某時，旋至桃園市○○區○○路000號「肯德基」中壢中正門市內將10萬元交給「陳明安」。 3. 丁○○臺銀帳戶 附表一編號2告訴人乙○○匯款15萬元。 110年1月14日下午1時45分許，在桃園市○○區○○路000號「臺灣銀行」中壢分行，丁○○持左揭帳戶之存摺、印鑑章，臨櫃提領右揭款項。 15萬元。 左揭取款結束後某時，旋至桃園市○○區○○路000號「肯德基」中壢中正門市內將15萬元交給「陳明安」。 
附表三
偽造之公文書 偽造之內容 偽造之印文 臺灣台北地方法院刑事庭分案申請書1紙（110年度偵字第15872號卷第163頁） 申請人：戊○○ 初生年月日：略 過民身分證統一編號：略 案號：股別：端（股）109（年度）北檢（字）第00266號 案由：第109條第三項洗錢防治法及119條第四項非法擾亂金融秩序 申請事由：略 日期：110年01月05日起 種類：轉作：秘密證人（配合調查） 分案要點之規定：略 臺灣台北地方法院公鑑 「臺灣臺北地方法院檢察署印」關防公印文壹枚。 「檢察官林宗志」印文壹枚。 「書記官蔡宜潔」印文壹枚  臺北地檢署監管科收據1紙（110年度偵字第15872號卷第165頁）                案號：一百零九年度金字第00266 號      申請日期：110年1 月07日            主旨：                            一、茲代收到受分案申請人：戊○○        身份證字號：（略）                  受監管科代收：新臺幣壹佰伍拾陸萬元整。 二、（略）。                        三、（略）。                        以下空白                            檢察官：林宗志                                           臺北地檢署公鑑 中華民國109年1月07日        相關單位：法務部行政執行處 「臺灣臺北地方法院檢察署印」關防公印文壹枚。   「檢察官林宗志」印文壹枚。    
附件：
調解筆錄條款（本院111 年度附民移調字第1181號調解筆錄） 丁○○願給付戊○○新臺幣壹拾萬元，給付方式：自111年8月20日起，按月於每月20日給付伍仟元，直至全部清償為止，如有一期未給付，視為全部均到期，支付方式為丁○○按月匯款至戊○○帳戶內（台新銀行帳戶，帳號00000000000000號，戶名為戊○○）。